udm.aff
FLAG long
SFX V3 Y 152 # -йыны
SFX V3 йыны ъён/N2 [^уеыаоэяиюёӧӥ]йыны # [^уеыаоэяиюёӧӥ]йыны
SFX V3 йыны ъёно [^уеыаоэяиюёӧӥ]йыны
SFX V3 йыны ъе [^уеыаоэяиюёӧӥ]йыны
SFX V3 йыны ъелэ [^уеыаоэяиюёӧӥ]йыны
SFX V3 йыны ъем/N2 [^уеыаоэяиюёӧӥ]йыны
SFX V3 йыны ъемен [^уеыаоэяиюёӧӥ]йыны
SFX V3 йыны ъемын [^уеыаоэяиюёӧӥ]йыны
SFX V3 йыны ъемед [^уеыаоэяиюёӧӥ]йыны
SFX V3 йыны ъемысь [^уеыаоэяиюёӧӥ]йыны
SFX V3 йыны ъеме [^уеыаоэяиюёӧӥ]йыны
SFX V3 йыны ъемез [^уеыаоэяиюёӧӥ]йыны
SFX V3 йыны ъемзы [^уеыаоэяиюёӧӥ]йыны
SFX V3 йыны ъемды [^уеыаоэяиюёӧӥ]йыны
SFX V3 йыны ъемзэ [^уеыаоэяиюёӧӥ]йыны
SFX V3 йыны ъемзэс [^уеыаоэяиюёӧӥ]йыны
SFX V3 йыны ъемдэ [^уеыаоэяиюёӧӥ]йыны
SFX V3 йыны ъемдэс [^уеыаоэяиюёӧӥ]йыны
SFX V3 йыны ъемме [^уеыаоэяиюёӧӥ]йыны
SFX V3 йыны ъеммес [^уеыаоэяиюёӧӥ]йыны
SFX V3 йыны ъеммы [^уеыаоэяиюёӧӥ]йыны
SFX V3 йыны ъемпотонтэм [^уеыаоэяиюёӧӥ]йыны
SFX V3 йыны ъемпотостэм [^уеыаоэяиюёӧӥ]йыны
SFX V3 йыны ъемъёстэ [^уеыаоэяиюёӧӥ]йыны
SFX V3 ыны и [^уеыаоэяиюёӧӥ]йыны
SFX V3 ыны ид [^уеыаоэяиюёӧӥ]йыны
SFX V3 ыны иды [^уеыаоэяиюёӧӥ]йыны
SFX V3 ыны из [^уеыаоэяиюёӧӥ]йыны
SFX V3 ыны изы [^уеыаоэяиюёӧӥ]йыны
SFX V3 ыны им [^уеыаоэяиюёӧӥ]йыны
SFX V3 ыны имы [^уеыаоэяиюёӧӥ]йыны
SFX V3 ыны исез [^уеыаоэяиюёӧӥ]йыны
SFX V3 ыны ись/N2 [^уеыаоэяиюёӧӥ]йыны
SFX V3 ыны иськиз [^уеыаоэяиюёӧӥ]йыны
SFX V3 ыны исько [^уеыаоэяиюёӧӥ]йыны
SFX V3 ыны иськод [^уеыаоэяиюёӧӥ]йыны
SFX V3 ыны иськоды [^уеыаоэяиюёӧӥ]йыны
SFX V3 ыны иськом [^уеыаоэяиюёӧӥ]йыны
SFX V3 ыны иськомы [^уеыаоэяиюёӧӥ]йыны
SFX V3 ыны исьтэм [^уеыаоэяиюёӧӥ]йыны
SFX V3 ыны иськем [^уеыаоэяиюёӧӥ]йыны	
SFX V3 ыны иськеммы [^уеыаоэяиюёӧӥ]йыны
SFX V3 ыны иллям [^уеыаоэяиюёӧӥ]йыны
SFX V3 ыны иллямды [^уеыаоэяиюёӧӥ]йыны	
SFX V3 ыны иллямзы [^уеыаоэяиюёӧӥ]йыны
SFX V3 ыны иллямтэ [^уеыаоэяиюёӧӥ]йыны
SFX V3 ыны иськы [^уеыаоэяиюёӧӥ]йыны	
SFX V3 ыны иське [^уеыаоэяиюёӧӥ]йыны	
SFX V3 ыны иськымтэе [^уеыаоэяиюёӧӥ]йыны
SFX V3 ыны иськымтэмы [^уеыаоэяиюёӧӥ]йыны
SFX V3 йыны ъё [^уеыаоэяиюёӧӥ]йыны
SFX V3 йыны ъёд [^уеыаоэяиюёӧӥ]йыны
SFX V3 йыны ъёды [^уеыаоэяиюёӧӥ]йыны
SFX V3 йыны ъёз [^уеыаоэяиюёӧӥ]йыны
SFX V3 йыны ъёзы [^уеыаоэяиюёӧӥ]йыны
SFX V3 йыны ъём [^уеыаоэяиюёӧӥ]йыны
SFX V3 йыны ъёмы [^уеыаоэяиюёӧӥ]йыны
SFX V3 йыны ъёнлэсь [^уеыаоэяиюёӧӥ]йыны
SFX V3 йыны ъёнтэм [^уеыаоэяиюёӧӥ]йыны
SFX V3 йыны ъёнэз [^уеыаоэяиюёӧӥ]йыны
SFX V3 йыны ён [уеыаоэяиюёӧӥ]йыны # [уеыаоэяиюёӧӥ]йыны
SFX V3 йыны ёно [уеыаоэяиюёӧӥ]йыны
SFX V3 йыны е [уеыаоэяиюёӧӥ]йыны
SFX V3 йыны елэ [уеыаоэяиюёӧӥ]йыны
SFX V3 йыны ем/N2 [уеыаоэяиюёӧӥ]йыны
SFX V3 йыны емен [уеыаоэяиюёӧӥ]йыны
SFX V3 йыны емед [уеыаоэяиюёӧӥ]йыны
SFX V3 йыны емез [уеыаоэяиюёӧӥ]йыны
SFX V3 йыны емысь [уеыаоэяиюёӧӥ]йыны
SFX V3 йыны емын [уеыаоэяиюёӧӥ]йыны
SFX V3 йыны еме [уеыаоэяиюёӧӥ]йыны
SFX V3 йыны емзы [уеыаоэяиюёӧӥ]йыны
SFX V3 йыны емды [уеыаоэяиюёӧӥ]йыны
SFX V3 йыны емзэ [уеыаоэяиюёӧӥ]йыны
SFX V3 йыны емзэс [уеыаоэяиюёӧӥ]йыны
SFX V3 йыны емдэс [уеыаоэяиюёӧӥ]йыны
SFX V3 йыны емдэ [уеыаоэяиюёӧӥ]йыны
SFX V3 йыны емме [уеыаоэяиюёӧӥ]йыны
SFX V3 йыны еммес [уеыаоэяиюёӧӥ]йыны
SFX V3 йыны еммы [уеыаоэяиюёӧӥ]йыны
SFX V3 йыны емпотонтэм [уеыаоэяиюёӧӥ]йыны
SFX V3 йыны емпотостэм [уеыаоэяиюёӧӥ]йыны
SFX V3 йыны емъёстэ [уеыаоэяиюёӧӥ]йыны
SFX V3 йыны и [уеыаоэяиюёӧӥ]йыны
SFX V3 йыны ид [уеыаоэяиюёӧӥ]йыны
SFX V3 йыны иды [уеыаоэяиюёӧӥ]йыны
SFX V3 йыны из [уеыаоэяиюёӧӥ]йыны
SFX V3 йыны изы [уеыаоэяиюёӧӥ]йыны
SFX V3 йыны им [уеыаоэяиюёӧӥ]йыны
SFX V3 йыны имы [уеыаоэяиюёӧӥ]йыны
SFX V3 йыны исез [уеыаоэяиюёӧӥ]йыны
SFX V3 йыны ись/N2 [уеыаоэяиюёӧӥ]йыны
SFX V3 йыны иськиз [уеыаоэяиюёӧӥ]йыны
SFX V3 йыны исько [уеыаоэяиюёӧӥ]йыны
SFX V3 йыны иськод [уеыаоэяиюёӧӥ]йыны
SFX V3 йыны иськоды [уеыаоэяиюёӧӥ]йыны
SFX V3 йыны иськом [уеыаоэяиюёӧӥ]йыны
SFX V3 йыны иськомы [уеыаоэяиюёӧӥ]йыны
SFX V3 йыны исьтэм [уеыаоэяиюёӧӥ]йыны
SFX V3 йыны иськем [уеыаоэяиюёӧӥ]йыны
SFX V3 йыны иськеммы [уеыаоэяиюёӧӥ]йыны
SFX V3 йыны иллям [уеыаоэяиюёӧӥ]йыны
SFX V3 йыны иллямды [уеыаоэяиюёӧӥ]йыны	
SFX V3 йыны иллямзы [уеыаоэяиюёӧӥ]йыны
SFX V3 йыны иллямтэ [уеыаоэяиюёӧӥ]йыны
SFX V3 йыны иськы [уеыаоэяиюёӧӥ]йыны	
SFX V3 йыны иське [уеыаоэяиюёӧӥ]йыны	
SFX V3 йыны иськымтэе [уеыаоэяиюёӧӥ]йыны
SFX V3 йыны иськымтэмы [уеыаоэяиюёӧӥ]йыны
SFX V3 йыны ё [уеыаоэяиюёӧӥ]йыны
SFX V3 йыны ёд [уеыаоэяиюёӧӥ]йыны
SFX V3 йыны ёды [уеыаоэяиюёӧӥ]йыны
SFX V3 йыны ёз [уеыаоэяиюёӧӥ]йыны
SFX V3 йыны ёзы [уеыаоэяиюёӧӥ]йыны
SFX V3 йыны ём [уеыаоэяиюёӧӥ]йыны
SFX V3 йыны ёмы [уеыаоэяиюёӧӥ]йыны
SFX V3 йыны ёнлэсь [уеыаоэяиюёӧӥ]йыны
SFX V3 йыны ёнтэм [уеыаоэяиюёӧӥ]йыны
SFX V3 йыны ёнэз [уеыаоэяиюёӧӥ]йыны
SFX V3 ыны 0 [уеыаоэяиюёӧӥ]йыны
SFX V3 ыны ы йыны
SFX V3 ны мон йыны # ыны
SFX V3 ны мтэ йыны
SFX V3 ны мтэзэ йыны
SFX V3 ны мтэдэ йыны
SFX V3 ны мтэез йыны
SFX V3 ны са йыны
SFX V3 ны сал йыны
SFX V3 ны салыд йыны
SFX V3 ны салыз йыны
SFX V3 ны салмы йыны
SFX V3 ны салды йыны
SFX V3 ны салзы йыны
SFX V3 ны тэк йыны
SFX V3 ны ку йыны
SFX V3 ны кум йыны
SFX V3 ны кумы йыны
SFX V3 ны куд йыны
SFX V3 ны куды йыны
SFX V3 ны куз йыны
SFX V3 ны кузы йыны
SFX V3 ны тозь йыны
SFX V3 ны тозям йыны
SFX V3 ны тозямы йыны
SFX V3 ны тозяд йыны
SFX V3 ны тозяды йыны
SFX V3 ны тозяз йыны
SFX V3 ны тозязы йыны
SFX V3 ны мтэен йыны
SFX V3 ны мтэысь йыны
SFX V3 ны лэм йыны
SFX V3 ны лэме йыны
SFX V3 ны лэмме йыны

SFX V4 Y 90 #-[ая]ны
SFX V4 ы 0/N2 [ая]ны # [ая]ны
SFX V4 ы о [ая]ны 
SFX V4 ны 0 [ая]ны	
SFX V4 ны лэ [ая]ны
SFX V4 ны м/N2 [ая]ны
SFX V4 ны мед [ая]ны
SFX V4 ны мын [ая]ны
SFX V4 ны мен [ая]ны
SFX V4 ны мысь [ая]ны
SFX V4 ны ме [ая]ны
SFX V4 ны мез [ая]ны
SFX V4 ны мзы [ая]ны
SFX V4 ны мды [ая]ны
SFX V4 ны мзэ [ая]ны
SFX V4 ны мзэс [ая]ны
SFX V4 ны мдэ [ая]ны
SFX V4 ны мдэс [ая]ны
SFX V4 ны ммес [ая]ны
SFX V4 ны мме [ая]ны
SFX V4 ны ммы [ая]ны
SFX V4 ны мпотонтэм [ая]ны
SFX V4 ны мпотостэм [ая]ны
SFX V4 ны мъёстэ [ая]ны
SFX V4 ны й [ая]ны		
SFX V4 ны д [ая]ны
SFX V4 ны ды [ая]ны
SFX V4 ны з [ая]ны
SFX V4 ны зы [ая]ны
SFX V4 ны мы [ая]ны
SFX V4 ны сез [ая]ны
SFX V4 ны сь/N2 [ая]ны
SFX V4 ны ськиз [ая]ны
SFX V4 ны сько [ая]ны
SFX V4 ны ськод [ая]ны
SFX V4 ны ськоды [ая]ны
SFX V4 ны ськом [ая]ны
SFX V4 ны ськомы [ая]ны
SFX V4 ны сьтэм [ая]ны
SFX V4 ны ськем [ая]ны	
SFX V4 ны ськеммы [ая]ны
SFX V4 ны ллям [ая]ны
SFX V4 ны ллямды [ая]ны	
SFX V4 ны ллямзы [ая]ны
SFX V4 ны ллямтэ [ая]ны
SFX V4 ны ськы [ая]ны	
SFX V4 ны ське [ая]ны	
SFX V4 ны ськымтэе [ая]ны
SFX V4 ны ськымтэмы [ая]ны
SFX V4 ны ло [ая]ны
SFX V4 ны лод [ая]ны
SFX V4 ны лоды [ая]ны
SFX V4 ны лоз [ая]ны
SFX V4 ны лозы [ая]ны
SFX V4 ны лом [ая]ны
SFX V4 ны ломы [ая]ны
SFX V4 ны нлэсь [ая]ны
SFX V4 ны нтэм [ая]ны
SFX V4 ны нэз [ая]ны
SFX V4 ны мон [ая]ны			
SFX V4 ны мтэ [ая]ны
SFX V4 ны мтэзэ [ая]ны
SFX V4 ны мтэдэ [ая]ны
SFX V4 ны мтэез [ая]ны
SFX V4 ны са [ая]ны
SFX V4 ны сал [ая]ны
SFX V4 ны салыд [ая]ны
SFX V4 ны салыз [ая]ны
SFX V4 ны салмы [ая]ны
SFX V4 ны салды [ая]ны
SFX V4 ны салзы [ая]ны
SFX V4 ны тэк [ая]ны
SFX V4 ны ку [ая]ны
SFX V4 ны кум [ая]ны
SFX V4 ны кумы [ая]ны
SFX V4 ны куд [ая]ны
SFX V4 ны куды [ая]ны
SFX V4 ны куз [ая]ны
SFX V4 ны кузы [ая]ны
SFX V4 ны тозь [ая]ны
SFX V4 ны тозям [ая]ны
SFX V4 ны тозямы [ая]ны
SFX V4 ны тозяд [ая]ны
SFX V4 ны тозяды [ая]ны
SFX V4 ны тозяз [ая]ны
SFX V4 ны тозязы [ая]ны
SFX V4 ны мтэен [ая]ны
SFX V4 ны мтэысь [ая]ны
SFX V4 ны лэм [ая]ны
SFX V4 ны лэме [ая]ны
SFX V4 ны лэмме [ая]ны
